臺灣桃園地方法院刑事判決                          九十年度易字第一二一一號
    公  訴  人  臺灣桃園地方法院檢察署檢察官
    被      告  甲○○
右列被告因竊盜案件，經檢察官聲請以簡易處刑（八十九年度偵字第一四九六二號）
，本院認不宜以簡易判決處刑，應適用通常程序，判決如左︰
    主  文
甲○○無罪。
    理  由
一、本件公訴意旨略以：被告甲○○意圖為自己不法之所有，基於概括之犯意，自民
    國八十九年五月二十五日起，連續多次持竊得之乙○○所有之桃園縣平鎮市農會
    金融卡，在桃園縣不詳之提款機盜領現金，共計新台幣（下同）二萬五千元，後
    為乙○○於八十九年八月間提款時，發現存款減少而報警查獲。因認被告甲○○
    涉有刑法第三百二十條第一項、第三百三十九條之二之罪嫌。
二、公訴人認被告甲○○涉有右揭犯罪，係以告訴人乙○○之指訴及農會提款機之監
    視錄影帶附卷為其論據。訊據被告甲○○供承有於右揭時、地，共分六次陸續提
    領前開乙○○所有桃園縣平鎮市農會活期儲蓄存款（帳號00000－0－0）
    帳戶內之金錢共計二萬五千元之事實，惟堅決否認有何竊盜及詐欺情事，辯稱：
    伊與乙○○係男女朋友，且同居在一起，前開桃園縣農會戶頭裏的錢係伊與乙○
    ○共有的，伊去領錢都有向乙○○說要提款，乙○○也都有同意，所領的錢都用
    來繳電費或行動電話費之用，最後一次六月十九日提領三次，係因二人吵架乙○
    ○跑去花蓮找她姐姐伊沒法與她連絡，就自己去領錢，沒有告訴她，後來乙○○
    去領錢發現錢被領走，乙○○要找伊伊又關機，以為金融卡被偷等語。
三、按犯罪事實應依證據認定之，無證據不得推定其犯罪事實。又不能證明被告犯罪
    者，應諭知無罪之判決，刑事訴訟法第一百五十四條、第三百零一條第一項分別
    定有明文。而認定不利於被告之事實，須依積極證據，苟積極證據不足為不利於
    被告事實之認定時，即應為有利於被告之認定，更不必有何有利之證據。又告訴
    人之指訴係以使被告受刑事訴追為目的，是其陳述是否與事實相符，仍應調查其
    他證據以資審認，最高法院著有判例可循（最高法院三十年上字第八一六號、五
    十二年台上字第一三００號判例參照）。
四、經查告訴人乙○○於警訊時雖指稱其所有前開活期儲蓄存款帳戶之金錢遭人盜領
    云云，惟其嗣後於偵查中則指稱：「我金融卡一直放在被告處，：：密碼他本來
    就知道」、「我們財務都一起處理，所以他知金融卡密碼，我要撤回告訴，我當
    時發現時佷生氣，不知事情嚴重」等語，復於審理時指證：「認識被告，他是我
    男友，住在一起已五、六年了，現還是住在一起，財務也是一起使用」、「（為
    何告被告竊盜？）因當時與被告吵架，我很生氣才告被告，被告並未偷我的錢，
    我們二人賺的錢都放在我的戶頭一起使用，存摺及金融卡都放在我這裏，被告要
    用錢時，我把金融卡拿給他去領，這次因先前被告有跟我拿金融卡去領錢沒還我
    ，因二人吵架被告又拿身上的金融卡去領錢沒跟我講，所以我生氣就告他偷錢」
    、「我後來去領錢，發現有少錢才知道被告沒有先向我講就去領錢，如果被告事
    先有跟我講我會讓他領」等語明確（詳本院九十年七月二十七日訊問筆錄），核
    與被告甲○○前開所辯情節大致相符，再觀之卷附告訴人乙○○所有前開平鎮市
    農會存款帳戶明細表，該帳戶自八十九年五月二十五日起至同年六月十九日止，
    共被提領現金六次共計二萬五千元，每次提領金額為二千元、三千元、五千元、
    一萬元不等，有前開存款存摺明細表影本乙份在卷可稽，衡情被告果欲盜領告訴
    人乙○○所有前開帳戶內之存款，實無以長達二十餘日且分六次每次均僅提領小
    額金錢如此迂迴之方式為之，益徵被告所辯前開告訴人所有存款帳戶內之金錢，
    係伊與告訴人所共有使用及告訴人乙○○嗣後於偵審中改稱前開帳戶內之存款，
    係其與被告共同使用，因一時生氣才告被告竊盜等情始與事實相符。是前開告訴
    人所有平鎮市農會帳戶之存款既為告訴人乙○○與被告所共有，被告自亦有權提
    領使用，縱未事前告知乙○○即自行提領使用，亦僅屬雙方間民事債務糾葛，核
    被告之行為尚與竊盜罪之構成要件有間，自難以上開罪責相繩，此外又查無其他
    證據足認被告確有公訴人所指之犯行，不能證明被告犯罪，依法應諭知無罪之判
    決。
五、被告甲○○經合法傳喚無正當理由未到庭，爰不待其陳述逕行判決。至告訴人乙
    ○○是否涉及誣告罪嫌，爰請檢察官另行偵辦。
據上論斷，應依刑事訴訟法第三百零一條第一項、第三百零六條，判決如主文。
本案經檢察官許炳文到庭執行職務。
中      華      民      國      九十一      年    五      月    廿二    日
                            臺灣桃園地方法院刑事第三庭
                                      法  官  林惠霞
右正本證明與原本無異
如不服本判決書應於送達後十日內向本院提出上訴狀
                                      書記官  吳仁心
中      華      民      國      九十一      年    五      月   廿二     日
